臺灣臺北地方法院民事判決　九十一年度訴字第五一二六號
　　原　　　告　合作金庫銀行股份有限公司
　　法定代理人　丙○○
　　訴訟代理人　甲○○
　　　　　　　　丁○○
右當事人間請求清償借款事件，本院判決如左：
    主　　文
被告應連帶給付原告新臺幣佰陸拾貳萬壹仟佰肆拾捌元，及自民國八十九年十一
月九日起至清償日止，按年息百分之九點三計算之利息，並自民國八十九年十二月十
日起至清償日止，在六個月以內者，按上開利率百分之十，超過六個月者，超過部分
按上開利率百分之二十計付違約金。
訴訟費用由被告連帶負擔。
    事　　實
甲、原告方面：
一、聲明：
    如附件之訴之聲明欄所示。
二、陳述：
    如附件之請求之原因及事實欄所示。
乙、被告方面：
一、聲明：
    駁回原告之訴。
二、陳述：
（一）被告張雯雅（原名乙○○）部分：
      被告張雯雅僅為名義上的借款人，原告將貸款匯至被告丁○○之帳戶，且被告
      丁○○曾提供房屋擔保，又被告張雯雅已於民國八十八年間與被告丁○○離婚
      ，故本件借款與被告張雯雅無關，應由被告丁○○負責償還。
（二）被告丁○○部分：
      因無能力償還貸款，始由原告拍賣抵押房屋。
    理　　由
甲、程序方面：
一、按當事人得以合意定第一審管轄法院，但以關於由一定法律關係而生之訴訟為限
    ，前項合意，應以文書為之，民事訴訟法第二十四條定有明文。依當事人雙方所
    簽署之借據暨其他約定事項第十一條約定，被告對於原告所負之各宗債務，合意
    以本院為第一審管轄法院。是以原告提起本件清償借款之訴，核無不合，本院就
    本件訴訟自有管轄權，合先敘明。
二、按訴狀送達後，原告不得將原訴變更或追加他訴，但被告同意，或擴張或減縮應
    受判決事項之聲明，或不甚礙被告之防禦及訴訟之終結者，不在此限，民事訴訟
    法第二百五十五條第一項第一款、第三款、第七款分別定有明文。查原告原起訴
    請求自八十九年十一月八日起算之利息、自同年十二月九日起算之違約金，嗣於
    九十一年十月二十一日當庭就利息部分減縮自八十九年十一月九日起算，就違約
    金部分減縮自同年十二月十日起算（見本院九十一年十月二十一日第四至五頁之
    言詞辯論筆錄），被告張雯雅於當庭不表示意見，被告丁○○則予以同意，且原
    告僅減縮應受判決事項之聲明，不甚礙被告之防禦及訴訟之終結，揆諸首揭規定
    ，本院認應准許之。
乙、得心證之理由：
一、本件原告主張之事實，已據其提出放款帳務資料查詢單、借據暨其他約定事項、
    基本放款利率變動表為證，核屬相符，且被告張雯雅、丁○○對於原告主張之借
    款事實並不爭執（見本院九十一年十月二十一日第二至四頁之言詞辯論筆錄），
    堪信為真實。
二、被告張雯雅雖辯稱：其僅為名義上的借款人，且被告丁○○曾提供房屋擔保，又
    被告二人業已離婚，故本件借款與被告張雯雅無關，應由被告丁○○負責償還云
    云。惟查：
（一）被告張雯雅乃本件借款之借用人，被告丁○○為連帶保證人，依兩造之消費借
      貸契約及連帶保證約定，被告張雯雅本應與被告丁○○負連帶清償責任。至於
      借款核撥至被告丁○○帳戶，由被告丁○○使用，或被告二人業已離婚，均屬
      被告二人間內部關係，而不影響被告張雯雅所應負之清償責任。
（二）又系爭借據暨其他約定事項第十條第一款約定：「立約人（即被告二人）：：
      ：同意左列事項：(一)貴庫（即原告）毋須先就擔保度受償，得逕向立約人求償
      。」，足見原告於行使抵押權之同時，得依消費借貸及連帶保證契約向被告二
      人請求清償借款。
（三）綜上所述，被告張雯雅所辯，不足採信。
三、從而，原告依消費借貸及連帶保證契約請求被告二人連帶給付借款三百六十二萬
    一千三百四十八元，及如主文第一項所示之利息、違約金，為有理由，應予准許
    。
丙、結論：
    本件原告之訴為有理由，依民事訴訟法第三百八十五條第一項前段、第八十五條
    第二項，判決如主文。
中　　　華　　　民　　　國　　九十一　　年　　 十一　　 月　　　七　　　日
　　　　　　　　　　　　　　　　　　　　民事第一庭法　　　官 蔡惠如
右為正本係照原本作成
如對本判決上訴，須於判決送達後廿日內向本院提出上訴狀
中　　　華　　　民　　　國　　九十一　　年　　 十一　　 月　　　七　　　日
　　　　　　　　　　　　　　　　　　　　　　　　　法院書記官　楊秋鈴
